【裁判字號】    97,抗更,1
【裁判日期】    970116
【裁判案由】    違反槍砲彈藥刀械管制條例
【裁判全文】
臺灣高等法院臺南分院刑事裁定      97年度抗更字第1號
抗  告  人
即  被  告  甲○○
                    現另案在臺灣屏東監獄執行中
上列抗告人因違反槍砲彈藥刀械管制條例案件，不服臺灣臺南地
方法院中華民國96年7月30日裁定（95年度訴緝字第37號），提
起抗告，本院裁定後（本院96年度抗字第247號），經最高法院
第一次發回，本院裁定如下：
      主      文
原裁定撤銷，發回臺灣臺南地方法院更為裁定。
      理      由
一、抗告意旨略以：抗告人現因在監服刑，從而收受法院之文書
    並不適用刑事訴訟法第五十五條之規定，且鈞院裁定書中雖
    認九十五年度訴緝字第三七號判決係於民國 (下同)九十六
    年七月十二日送達，但抗告人係於九十六年七月十七日方始
    簽名收受該判決書，則抗告人於同年七月二十五日寄發上訴
    狀，並未逾上訴期間，原審以抗告人上訴逾期而裁定駁回上
    訴，顯有不當。爰依刑事訴訟法第六十七條、第六十八條第
    一項、第二項、第三項、第六十九條規定回復原狀，提起抗
    告等語。
二、原裁定略以：本件抗告人甲○○於九十六年七月十二日收受
    第一審判決正本之送達，卻遲至同年七月二十五日始行提起
    上訴，有其送達證書及刑事上訴狀之記載可稽，則被告之上
    訴顯已逾十日之上訴期間，其上訴違背法律上之程式，應予
    以裁定駁回，固非無見。
三、按上訴期間為十日，自送達判決後起算，原審法院認為上訴
    不合法律上之程式或法律上不應准許或其上訴權已經喪失者
    ，應以裁定駁回之，刑事訴訟法第三百四十九條前段、第三
    百六十二條前段分別定有明文。又在監獄或看守所之被告，
    於上訴期間內向監所長官提出上訴書狀者，視為上訴期間內
    之上訴，刑事訴訟法第三百五十一條第一項亦定有明文。是
    以，被告於上訴期間內向監所長官提出上訴書狀者，既視為
    上訴期間內之上訴，縱監所不在法院所在地，亦無所謂在途
    期間可資扣除。
四、原審以抗告人即被告甲○○因本件已逾十日之上訴期間，認
    其上訴違背法律上之程式，而裁定駁回其上訴，固非無見。
    惟查：（一）有關本件甲○○收受第一審判決書之日期，究
    係九十六年七月十七日，或係同年月十二日，據屏東監獄對
    協助送達法院文書之雜役楊士凡詢問時稱（問：「你於九十
    六年七月十二日協助送交編號一五一二號甲○○判決時，是
    否有送交其本人簽收）雜役楊士凡曾回答：「因為當天他出
    庭，沒送本人」等語，則協助送達之雜役楊士凡既稱當天（
    即96年7月12日)因被告出庭未送達給甲○○本人，則原審未
    就該送達證書是否確係於九十六年七月十二日送給達抗告人
    本人所簽收，遽予認定本件上訴逾期，即有未洽。（二）又
    依第一審判決正本送達證書上收受送達人「甲○○」之簽名
    筆跡，依肉眼觀之，似與抗告人於本件槍砲彈藥刀械管制條
    例案件偵查及審理時簽名之筆跡不同（見九十四年度偵緝字
    第六一九號卷第四十一頁、九十四年度訴字第八九一號卷第
    十七頁、九十五年度訴緝字第三七號卷第四十一、二八二頁
    ）。故第一審判決正本送達證書上「甲○○」之簽名是否為
    抗告人所親簽？或係協助送達之雜役楊士凡代簽？其上所按
    捏之指紋是否確為抗告人之指紋？是否尚有其他人代抗告人
    簽收判決正本之情形？抗告人所稱收受判決書之日期是否可
    信？收受判決所載之日期九十六年七月十二日是否亦係代簽
    名之人所記載？以上究竟實情如何，第一審未詳加調查審認
    ，逕予上訴逾期為由，裁定駁回被告之上訴，亦有未洽。基
    上所說明，原審對於上開疑點未詳加調查及說明，即遽予裁
    定駁回上訴，尚嫌速斷。抗告人之抗告意旨亦執此指摘原裁
    定不當，並非全無理由，本院自應將原裁定撤銷，並發回由
    原審法院再為調查審認後更為適當之裁定。
五、據上論結，應依刑事訴訟法第413條前段，裁定如主文。
中    華    民    國    97    年    1     月    16    日
                  刑事第五庭    審判長法  官  楊明章
                                      法  官  戴勝利
                                      法  官  顏基典
以上正本證明與原本無異。
如不服本裁定，應於收受本裁定後五日內向本院提出抗告狀。
                                      書記官  呂嘉文
中    華    民    國    97    年    1     月    16    日


司法院資訊處製作；財團法人民間司法改革基金會備份。
